臺灣屏東地方法院刑事判決　　　　　　 100年度易字第1139號
公　訴　人　臺灣屏東地方法院檢察署檢察官
被　　　告　張宏宇
上列被告因竊盜案件，經檢察官提起公訴（100 年度偵字第5577
號），茲因被告就被訴事實為有罪之陳述，經告知簡式審判程序
意旨並聽取公訴人及被告之意見後，本院裁定依簡式審判程序審
理，判決如下：
    主  文
張宏宇犯攜帶兇器竊盜罪，貳罪，均累犯，各處有期徒刑柒月，
扣案之金屬製老虎鉗壹支沒收。應執行有期徒刑壹年壹月，扣案
之金屬製老虎鉗壹支沒收。
    事  實
一、張宏宇前因竊盜、贓物等案件，經臺灣高雄地方法院於97年
    5 月5 日，以97年度易字第94號判處有期徒刑4 月、3 月，
    並定應執行有期徒刑6 月確定，甫於民國99年4 月15日因縮
    短刑期而執行完畢。詎仍不知悔改，意圖為自己不法之所有
    ，持客觀上足做為兇器使用之金屬製老虎鉗1 支，騎乘其所
    有車牌號碼LQR-326 號重型機車，先於（一）100 年5 月22
    日12時許，在楊文華所有位在屏東縣新園鄉○○段第428 地
    號之魚塭，竊取楊文華所有之電纜線。另於（二）100 年5
    月25日12時10分許，在上開楊文華之魚塭內，竊取楊文華所
    有之電纜線（上開電纜線2 條，價值共計新台幣2000元）。
    張宏宇於100 年5 月25日得手後，旋騎乘上開機車逃離現場
    ，迨行經屏東縣新園鄉○○村○○段428 號魚塭前之產業道
    路時，因形跡可疑，為警盤查而循線查獲上情。並扣得張宏
    宇所有供犯罪所用之金屬製老虎鉗1 支。
二、案經屏東縣政府警察局東港分局報告臺灣屏東地方法院檢察
    署檢察官偵查起訴。
    理  由
一、被告張宏宇所犯係死刑、無期徒刑、最輕本刑為3 年以上有
    期徒刑以外之罪，其於準備程序就前揭被訴事實均為有罪之
    陳述，經告知簡式審判程序之旨，並聽取其與公訴人之意見
    後，本院認無不得或不宜改依簡式審判程序進行之情，爰依
    刑事訴訟法第273 條之1 第1 項、第284 條之1 規定，裁定
    進行簡式審判程序，其證據調查依同法第273 條之2 所定原
    不受審判外陳述排除之限制；又被告對於卷內各項證據亦不
    爭執證據能力，復無事證顯示有何違法取得或類此瑕疵之情
    ，故卷內所列各項證據，自均有證據能力，合先敘明。
二、前揭犯罪事實，業據被告張宏宇於警詢、偵查中及本院審理
    時均自白不諱，且核與被害人楊文華、證人郭哲瑋於警詢時
    證述被竊之情節尚稱符合，復有扣押物品目錄表、採證現場
    照片、贓物認領保管單、資源回收商之登記表在卷可稽，並
    有老虎鉗1 支扣案足憑，足認被告之自白與事實相符，應可
    採信。本件犯罪事證明確，應依法論科。
三、按刑法第321 條第1 項第3 款所稱「兇器」，其種類並無限
    制，凡客觀上足以對人之生命、身體、安全構成威脅，具有
    危險性之兇器均屬之，且只須行竊時攜帶此種具有危險性之
    兇器已足，並不以攜帶之初有行兇之意圖為必要（最高法院
    79年度臺上字第5253號判例參照）。查被告張宏宇持有之老
    虎鉗既可用於剪開電纜線，堪認質地堅硬，如持以行兇，依
    照一般社會通念，足以對人之生命、身體產生危害，自屬兇
    器無訛。是張宏宇攜帶上開工具行竊，雖自始並無持以行兇
    之意圖，仍應該當攜帶兇器竊盜罪。核被告張宏宇所為係犯
    刑法第321 條第1 項第3 款之攜帶兇器竊盜罪。被告所犯上
    開2 罪間，犯意各別，時、地互異，應予分論併罰。被告張
    宏宇前因有如事實欄所載之前科紀錄，有臺灣高等法院被告
    前案紀錄表1 份附卷可按，被告張宏宇前受有期徒刑之執行
    完畢後，5 年內故意再犯本件有期徒刑以上之2 罪，均應依
    刑法第47條第1 項規定，俱論以累犯，並依法各加重其刑。
    爰審酌本件被告竊取他人之電纜線，將之出售所得不高，惟
    對被害人造成之損失甚大。又出監未久即再次犯案，顯素行
    非佳。然犯後坦承犯行，已知悔悟，且未賠償被害人損失，
    暨其之家庭狀況為勉持、智識程度為國中畢業等一切情狀，
    分別量處如主文所示之刑，並定其應執行刑。扣案之老虎鉗
    1 支，為被告所有，已據被告供明在卷，且係供犯罪所用之
    物，依刑法第38條第1 項第2 款規定，併宣告沒收。
據上論斷，應依刑事訴訟法第299 條第1 項前段，第273 條之1
，刑法第321 條第1 項第3 款、第51條第5 款、第47條第1 項、
第38條第1 項第2 款，判決如主文。
本案經檢察官陳新君到庭執行職務。
中    華    民    國   100    年    10    月    26    日
                  刑事第二庭    法  官  林鈴淑
如不服本判決應於收受判決後10日內向本院提出上訴書狀，並
應敘述具體理由；其未敘述上訴理由者，應於上訴期間屆滿後
20日內向本院補提理由書（均須按他造當事人之人數附繕本）
「切勿逕送上級法院」。
中    華    民    國   100    年    10    月    26    日
                                書記官  林銀雀
附錄法條:
中華民國刑法第321條
（加重竊盜罪）
犯竊盜罪而有下列情形之一者，處 6 月以上、5 年以下有期徒
刑，得併科新臺幣 10 萬元以下罰金：
一、侵入住宅或有人居住之建築物、船艦或隱匿其內而犯之者。
二、毀越門扇、牆垣或其他安全設備而犯之者。
三、攜帶兇器而犯之者。
四、結夥三人以上而犯之者。
五、乘火災、水災或其他災害之際而犯之者。
六、在車站、埠頭、航空站或其他供水、陸、空公眾運輸之舟、
    車、航空機內而犯之者。
前項之未遂犯罰之。